# 求助陈版 - 非经常性损益

提问人：音 为 旋律 时间：2022-08-13 16:38:25
A公司为一销售产品公司，其业务主要系在客户现场建造大型生产设备提供产品（长期合同），由于设备建造成本较大，为保障经营风险，A公司与客户在合同约定了除了变动收费以外还约定了固定收费条款。由于建造初期客户对于产品需求预计错误导致其中部分生产设备闲置，客户也迟迟不支付闲置设备相应的固定收费，A公司对客户进行诉讼，由于A公司对于该业务的判断在于客户有产品需求的基础业务才具备持续性，且客户迟迟不予履行付款义务，对此公司判断该部分设备已全额发生减值（定制设备无搬迁价值）。减值后一段时间，在法院的协调下，客户履行了自调解之日起各月闲置资产的固定收费，咨询问题：该部分收入是否属于非经常性损益？如考虑相关闲置资产减值时点管理层的判断观点在于该业务的持续性在于客户具备产品需求，证明闲置设备的产出收益存在重大不确定性，因此作为非经常性损益进行披露；另一观点系该部分收入仍系公司的主营业务，由于行业的性质，结合业务约定固定收费是通常的做法，因此应该将其认定为经常性损益。麻烦陈版予以指导！

回答人：chenyiwei
建议考虑：以往此类原先判断无法收回固定收费，但后续在法院或其他方面协调下收回部分款项的情况是否普遍及常见？这类情况能否合理预见？
如果此类情况有一定发生频率和普遍性，可以作为经常性损益（但需考虑此前全额计提减值的做法是否合理）；反之属于非经常性损益。

提问人：音 为 旋律 时间：2022-08-16 13:39:55
感谢陈版，如您答复所述如将其作为经常性损益需考虑前述全额减值判断是否合理，补充相关问题： 1 、公司相关设备合同有约定验收日，收款权利自验收之日起计算，由于客户迟迟不提供电力导致验收延迟，这过程双方协商接近一年未果，同时管理层结合客户谈判意图预计如客户未来无新增产品需求的情况下业务无法持续，原因系相关业务的收入无法覆盖所有设备的成本，因此全额计提减值；另减值后 7 个月客户因其他正常交易往来开始支付闲置设备的固定收费，项目组理解该部分收入仍属于公司的正常经营业务，是否属于经常性损益亦无问题，同时是否可作为获取新的证据，证明业务上可以持续？； 2 、前期相关闲置设备减值系作为经常性损益，其后续产生的收入作为非经常性损益是否合适，类似资产处置收益系剔除其设备净值后才作为非经常性损益处理； 3 、如作为非经常性损益，该情况是属于《公开发行证券的公司信息披露规范问答第 1 号–非经常性损益》（ 2007 修订）所列的哪种类型，非持续收入是否等同于非经常性损益，请陈版指教！

回答人：chenyiwei
1 、可以考虑如此处理。 2 、考虑客户后续开始支付闲置设备的固定收费是否可持续，是否实质上变更成了租赁安排，据此考虑后续的固定收费是否为非经常性的。